臺灣臺北地方法院小額民事判決
110年度北小字第5161號
原      告  台灣光揚捲門工業有限公司

法定代理人  謝郭幼  
訴訟代理人  余昌謀  
被      告  崑富營造有限公司

法定代理人  陳彥良  

訴訟代理人  陳瑞昌  

            陳慧娟  
上列當事人間請求給付工程款事件，於中華民國111年4月13日言
詞辯論終結，本院判決如下：
　　主      文
被告應給付原告新臺幣參萬捌仟捌佰伍拾元，及自民國一百一十
年九月十四日起至清償日止，按年息百分之五計算之利息。
訴訟費用新臺幣壹仟元由被告負擔。
本判決得假執行；但被告如以新臺幣參萬捌仟捌佰伍拾元預供擔
保，得免為假執行。
    事實及理由要領
一、原告起訴主張：兩造前於民國104年7月23日簽訂工程合約書
    （下稱契約），由原告向被告承攬施作八德市茄明里集會所
    新建工程中之不鏽鋼鐵捲門工程（下稱系爭工程），工程總
    價新台幣(下同)38,850元（含稅）。原告業已依約完工，然
    被告迄今尚積欠尾款38,850元未給付，為此，爰起訴請求並
    聲明：被告應給付原告38,850元，及自支付命令送達翌日起
    至清償日止，按年息5%計算之利息。
二、被告則以：工程驗收合格後，原告未依系爭契約第4條、第1
    6條約定辦理保固保證程序，且未返還向被告借用之4顆馬達
    。再依民法第127條第7款規定，原告請求工程款之請求權亦
    已因2年間不行使而消滅等語置辯，並聲明：原告之訴駁回
    。
三、本件原告承攬被告之系爭工程，原告已於105年3月全部施作
    完成，且於105年4月20日竣工，嗣經業主於106年1月18日驗
    收，原告亦已請領工程款90%即349,650元。然被告尚有38,8
    50元工程尾款未給付等事實，有系爭契約、請款單、工程估
    驗款單、統一發票、工程結算驗收證明書等件附卷可稽，且
    為兩造所不爭執，堪信為真。惟原告主張被告應給付尾款38
    ,850元，為被告否認，並以前揭情詞置辯。經查：
㈠、按稱承攬者，謂當事人約定，一方為他方完成一定之工作，
    他方俟工作完成，給付報酬之契約；報酬應於工作交付時給
    付之，無須交付者，應於工作完成時給付之，民法第490條
    第1項、505條第1項定有明文。是定作人於承攬人交付已完
    成之工作時，即應給付約定之報酬。又系爭契約第4條第2點
    約定：「尾款5%：俟業主正式驗收合格並辦妥保固保證後支
    付...」、系爭契約第16條約定：「保固期限：本產品自甲
    方業主正式驗收合格之日起，由乙方負責為期三年之保固，
    如在期限內發現產品有不良情事且經查明係由於製造品質不
    良所致者，乙方應無條件修復改善之。」，此有系爭契約附
    卷可稽。
㈡、被告固辯稱原告未依規定辦理保固保證，其請求返還尾款無
    理由云云，惟按「辦妥保固保證」旨在擔保承攬人保固責任
    之履行，倘保固期間屆滿而承攬人並無應負之保固責任，其
    因須負有辦理保固保證之義務即因保固期間屆滿而消滅。依
    系爭契約第4條約定「辦妥保固保證」，即係指原告應辦理
    交付保固切結書等保固保證程序，以作為原告於保固期間之
    保證。而依兩造之系爭契約第8條約定，可知系爭契約所稱
    之「業主」係指桃園市八德區公所，而本件原告完成系爭工
    程後，業經桃園市八德區公所於106年1月18日驗收完工，並
    於同年2月20日核發工程結算驗收證明書給被告（見本院卷
    第43頁），是系爭工程業已於106年1月18日驗收完成，並起
    算保固，不因原告有無出具保固書，而異其應負之保固期限
    。故依系爭契約第16條之約定，原告應自106年1月18日起保
    固3年，亦即系爭工程之保固期間乃至109年1月17日止而屆
    滿，且被告亦未主張原告於保固期間內有應負之保固責任發
    生，則揆諸前揭說明，縱原告未辦妥保固保證，亦無礙其辦
    理保固保證之義務已因保固期限屆滿而消滅，其保固責任已
    完結。是依上開契約約定，本件原告已完工並經業主驗收合
    格，縱其未辦妥保固保證，然因系爭工程保固期限已屆滿，
    且於保固期限內亦無原告應負之保固責任發生，原告自得依
    約請求被告給付工程款，則原告請求被告給付系爭工程尾款
    38,850元，自屬有據。至於原告有無向被告借用馬達未返還
    ，乃係被告得否另依借貸關係請求原告返還之問題，與系爭
    工程尾款無涉，自不得執此拒絕給付工程尾款，是被告上開
    所辯，並無足採。
㈢、被告另辯稱原告請求工程款之請求權已罹於時效消滅云云，
    惟按消滅時效，自請求權可行使時起算。左列各款請求權，
    因2年間不行使而消滅：七、技師、承攬人之報酬及其墊款
    。，民法第128條前段、第127條第7款分別定有明文。又按
    民法第128條規定消滅時效，自請求權可行使時起算。所謂
    「可行使時」，係指請求權人行使其請求權，客觀上無法律
    上之障礙而言，要與請求權人主觀上何時知悉其可行使無關
    。倘請求權人因疾病、權利人不在、權利存在之不知或其他
    事實上障礙，不能行使請求權者，則時效之進行不因此而受
    影響（最高法院101年度台上字第1030號判決參照）。系爭
    尾款為承攬報酬一部，原告之工程款請求權，自應適用民法
    第127條第7款所定2年之短期消滅時效。又系爭工程於105年
    4月20日竣工，業經桃園市八德區公所於106年1月18日驗驗
    收合格，因原告未依約辦理保固保證，依系爭契約第4條第2
    點之約定，原告於系爭工程驗收合格後尚不得請求被告給付
    系爭工程尾款。惟因系爭工程合約所訂3年之保固期已於109
    年1月17日屆滿，且於保固期間內並無原告應負之保固責任
    發生，原告於保固期間屆滿後始得依約向被告請求給付工程
    尾款，已如前述，則原告系爭尾款之請求權時效於保固期屆
    滿2年即111年1月17日始消滅。而本件原告於110年8月20日
    提起本件訴訟，有原告支付命令聲請狀上所蓋本院收件戳在
    卷可憑，尚未逾2年之時效。是被告以原告之請求權已罹於
    時效而消滅，而為拒絕給付之抗辯，亦屬無據。
四、從而，原告本於系爭契約之法律關係，訴請被告給付38,850
    元及自支付命令繕本送達翌日即110年9月14日起至清償日止
    ，按年利率5%計算之利息，洵屬正當，應予准許。
五、本件係小額程序為被告敗訴之判決，依民事訴訟法第436條
    之20規定，應職權宣告假執行。並依同法第392條第2項規定
    ，依職權宣告被告如預供擔保後，得免為假執行。
六、本件訴訟費用額，依後附計算書確定如主文所示金額。
中　　華　　民　　國　　111 　年　　5 　　月　　4 　　日
                  臺灣臺北地方法院臺北簡易庭
　　　  　　　　　　　        法  官　李宜娟
以上正本係照原本作成。
如不服本判決，應於判決送達後20日內向本庭提出上訴狀。（須
按他造當事人之人數附繕本）如委任律師提起上訴者，應一併繳
納上訴審裁判費。
中　　華　　民　　國　　111 　年　　5 　　月　　4 　　日
            　　　　　　　　　書記官　官逸嫻

附錄：
一、民事訴訟法第436條之24第2項：
　　對於小額程序之第一審裁判上訴或抗告，非以其違背法令為
    理由，不得為之。
二、民事訴訟法第436條之25：
　　上訴狀內應記載上訴理由，表明下列各款事項：
    ㈠原判決所違背之法令及其具體內容。
    ㈡依訴訟資料可認為原判決有違背法令之具體事實。
三、民事訴訟法第436條之32條第2項：
    第438條至第445條、第448條至第450條、第454條、第455條
    、第459條、第462條、第463條、第468條、第469條第1款至
    第5款、第471條至第473條及第475條第1項之規定，於小額
    事件之上訴程序準用之。 

　　　計　　算　　書
項　　　　目             金　額（新臺幣）    　　備　註
第一審裁判費   　 　　   1,000元
合　　　　計　　　       1,000元